臺灣臺北地方法院交通事件裁定　　　 100年度交聲字第1168號
原處分機關　臺北市交通事件裁決所
異　議　人
即受處分人　曾柏園
上列異議人即受處分人因違反道路交通管理處罰條例案件，對原
處分機關民國100年4月25日所為北市裁申字第裁22-RA0000000號
處分聲明異議，本院裁定如下：
    主  文
異議駁回。
    理  由
一、原處分意旨略以：異議人即受處分人曾柏園於民國100年2月
    6日下午4時4分許，駕車號9236-UW自小客車，在速限50公里
    之基隆市29號橋（大業隧道出口處）以時速66公里超速行駛
    ，經警舉發，嗣原處分機關依道路交通管理處罰條例第40條
    、第63條第1項第1款及違反道路交通管理事件統一裁罰基準
    表規定，裁處罰鍰新臺幣1千6百元，並記違規點數1點等語
    。
二、異議意旨略以：舉發路段屬高速公路路段，非一般市區道路
    ，舉發單位應依法於300公尺前標示告知牌，又舉發單位於
    網站公布測速照相位置與實際設立位置有落差，舉發應屬無
    效云云（本院卷第4-5頁）。
三、按汽車駕駛人，行車速度，超過規定之最高時速，或低於規
    定之最低時速，除有第43條第1項第2款情形外，處1千2百元
    以上2千4百元以下罰鍰，並記違規點數1點，道路交通管理
    處罰條例第40條、第63條第1項第1款定有明文。次按對於行
    車速度超過規定之最高速限或低於規定之最低速限之違規行
    為，採用固定或非固定式科學儀器取得證據資料證明者，於
    一般道路需至少於100公尺，於高速公路、快速公路需至少
    於300公尺前，明顯標示之，道路交通管理處罰條例第7條之
    2第3項亦有明文。經查：
(一)異議人於上開時間超速違規之事實，業據其以書狀陳明無訛（
  本院卷第4頁），且有舉發通知單、採證照片存卷為證（本院
  卷第30-31頁），是此部分事實，應堪認定。
(二)異議人確於基隆市區道路違規，且隧道內左右兩側業標示高速
  公路終點6百公尺及出大業隧道口後約78.5公尺路肩左右兩側
  ，設有最高行車時速限制標誌，且距照相設備有相當距離一節
  ，此經本院函詢基隆市警察局並請其檢附相關資料，經該局
  100年9月26日基警交字第1000026715號覆函謂：「二、(一)29號
  橋係本市○○○○○路之高架橋樑，基隆市政府規劃為汽車專
  用道路，於各入口處均設有「道路專行車輛標誌」指定四輪椅
  上車輛專行該路段。(二)國道中山高速公路北上末端，於大業隧
  道出口處，國道高速公路局於大業隧道入口前約37.1公尺處，
  復在隧道內左右兩側，各設有行車速限為70公里（自100年7月
  20日起已下修為速限60公里），並標示高速公路終點600公尺
  ，出大業隧道口後約78.5公尺路肩（已屬本市區道路○○○道
  高速公路區段）左、右兩側，設有最高行車時速限制50公里標
  誌，牌面下方又附掛有「前有測速照相」告示牌，且距離照相
  設備約108公尺，路面漆繪減速標線及「慢」標字，足以提醒
  告知駕駛人注意前方常有照相設施，讓車輛漸變降低行車速率
  。(三)本局網站所公布之設置測速照相地點與舉發測速違規實際
  設置位置相符。三、檢附現場相片3紙、設置地點清冊3頁及網
  頁資料1頁」（本院卷第54-55頁），是隧道內左右兩側既已標
  示高速公路終點6百公尺，則異議人辯稱：舉發路段係屬高速
  公路而非市區道路云云，即屬乏據。次查，出大業隧道口後約
  78.5公尺路肩左右兩側，設有最高行車時速限制標誌，牌面下
  方附掛「前有測速照相」告示牌，該牌距照相設備有108公尺
  ，路面漆繪減速標線及「慢」標字，確足提醒告知駕駛人注意
  前方常有照相設施，讓車輛漸變降低行車速率等情，核與卷附
  該局檢附現場照片顯示，路面左右兩側均有測速照相及最高行
  車速限50公里標誌、路面漆繪減速標線及「慢」標字相符（本
  院卷第56-58頁），已符合上述一般道路採用固定或非固定式
  科學儀器應至少於100公尺明顯標示之規定，故異議人辯稱：
  應於300公尺前設置標示云云，於法無據，委無可憑；又一般
  駕駛人根據上述現場標線標誌，均得識見前方為高速公路終點
  ，應減速至時速50公里以下，而得從容預先減速，並無異議人
  所指標誌設置失當不及減速之情。末核閱基隆市警察局網站公
  布微電腦闖紅燈及雷達測速自動照相設備設置地點清冊與卷附
  照片所示微電腦雷達測速自動照相實際地點亦屬一致（本院卷
  第56、59-60頁），亦無異議人所指：舉發單位於網站公布測
  速照相位置與實際設立位置有落差之情，故異議人所辯前詞，
  經核均不足採，本院認原處分機關前揭裁罰核屬適法，異議人
  異議為無理由，應予駁回。
據上論斷，應依道路交通管理處罰條例第87條第2項，應依道路
交通事件處理辦法第18條，裁定如主文。
中    華    民    國   100    年    11    月    23    日
                      臺灣臺北地方法院交通法庭
                              法  官  陳琪媛
以上正本證明與原本無異。
如不服本裁定，應於裁定送達後5日內向本院提出抗告狀。
                              書記官  蔡文揚
中    華    民    國   100    年    11    月    23    日